臺灣新北地方法院刑事判決
110年度金訴字第261號
公  訴  人  臺灣新北地方檢察署檢察官
被      告  許清海



            陳震丑


上列被告等因違反洗錢防制法等案件，經檢察官提起公訴（110
年度偵字第10347號），因被告於本院準備程序中，就被訴事實
為有罪之陳述，經告知簡式審判程序之旨，並聽取當事人之意見
後，經本院合議庭裁定由受命法官獨任進行簡式審判程序，本院
判決如下：
    主  文
辛○○犯如附表一所示之罪，各處如附表一「主文欄」所示之刑。
應執行有期徒刑壹年捌月。扣案如附表二編號1所示之物沒收；
未扣案之犯罪所得新臺幣貳仟元沒收，於全部或一部不能沒收或
不宜執行沒收時，追徵其價額。
癸○○犯如附表一所示之罪，各處如附表一「主文欄」所示之刑。
應執行有期徒刑壹年捌月。扣案如附表二編號2所示之物沒收；
未扣案之犯罪所得新臺幣壹仟元沒收，於全部或一部不能沒收或
不宜執行沒收時，追徵其價額。
    事  實
一、辛○○、癸○○於民國109年11月9日，加入真實姓名年籍不詳、
    LINE暱稱「招財」等成年人（無證據證明未成年）所屬以實
    施詐術為手段之罪，具有持續性、牟利性之有結構性詐欺集
    團組織，辛○○負責使用詐欺集團交付之提款卡提領詐款（俗
    稱車手）；癸○○則負責向辛○○收取提領完畢之贓款轉交上游
    （俗稱收水）。辛○○、癸○○與詐欺集團成員共同意圖為自己
    不法之所有，分別基於3人以上共同詐欺取財、洗錢、參與
    犯罪組織（指附表一編號1所示部分），或3人以上共同詐欺
    取財、洗錢（指附表一編號2至11所示部分）之犯意聯絡，
    先由該詐欺集團成員，以附表一所示之方式，詐騙如附表一
    所示之人，致其等陷於錯誤，於附表一所示之時間，將附表
    一所示之款項，匯至王嘉德之華南商業銀行帳號0000000000
    00號帳戶（下稱華南銀行帳戶）內。辛○○於109年11月12日
    上午9時許，在捷運海山站3號出口，自詐欺集團成員處取得
    前述華南銀行帳戶提款卡後，分別於同日上午10時41分至43
    分許，至新北市○○區○○路0段00號「合作金庫銀行土城分行
    」提領新臺幣（下同）47,000元；於同日上午11時11分許，
    至新北市○○區○○路0段000號「臺灣中小企業銀行土城分行」
    提領13,000元；於同日中午12時44分至45分許，至新北市○○
    區○○路0段000號「板信商業銀行土城分行」提領30,000元，
    並從中抽取報酬2,000元後，於同日下午1時16分許，在捷運
    海山站3號出口處，將其餘款項交付癸○○，癸○○再從中抽取
    報酬1,000元後，將其餘款項交付詐欺集團上游成員，以此
    方式掩飾詐欺所得之去向，製造金錢流向之斷點。嗣附表一
    所示之人發覺被騙，報警處理，經警調閱監視器畫面，始循
    線查悉上情。
二、案經陳玟翰、庚○○、丙○○、甲○○、戊○○、寅○○、壬○○、子○○
    、己○○、丁○○訴由臺北市政府警察局中正第二分局報告臺灣
    新北地方檢察署檢察官偵查起訴。
    理  由
一、被告辛○○、癸○○（以下均直接稱呼其名）所犯為死刑、無期徒刑、最輕本刑為3年以上有期徒刑以外之罪，於本院準備程序進行中，被告已就被訴事實為有罪之陳述，經告知簡式審判程序之旨，並聽取當事人之意見後，由本院依刑事訴訟法第273條之1第1項規定，裁定進行簡式審判程序。又依刑事訴訟法第273條之2、第159條第2項之規定，簡式審判程序不適用傳聞法則有關限制證據能力之相關規定，合先敘明。
二、事實認定
　　前述犯罪事實，為辛○○、癸○○坦白承認，核與證人即告訴人陳玟翰、庚○○、丙○○、甲○○、戊○○、寅○○、壬○○、子○○、己○○、丁○○、證人即被害人乙○○（以下均直接稱呼其名）於警詢中之證詞相符，且有監視器影像擷圖、陳玟翰出具之網路銀行匯款明細、通訊軟體對話紀錄、庚○○出具之網站頁面、通訊軟體對話紀錄、網路銀行匯款明細、丙○○出具之網站頁面、通訊軟體對話紀錄、網路銀行匯款明細、甲○○出具之通訊軟體對話紀錄、網路銀行匯款明細、乙○○出具之華南商業銀行存款收據、通訊軟體對話紀錄、戊○○出具之通訊軟體對話紀錄、網路銀行匯款明細、寅○○出具之通訊軟體對話紀錄、自動櫃員機交易明細、壬○○出具之存摺影本、子○○出具之通訊軟體對話紀錄、丁○○出具之自動櫃員機交易明細、華南銀行109年11月12日營清字第1090032259號函文暨所附王嘉德華南銀行帳戶交易明細（偵卷第17至19、35至38、50至53、66至77、92至100、105至109、121至125、136至145、155、163、177至178、193、197至198頁）等事證可證，足認辛○○、癸○○任意性之自白有相當之證據可佐，與事實相符而可採信。本案事證明確，辛○○、癸○○犯行足以認定，應予依法論科。
三、論罪科刑
（一）辛○○、癸○○參與犯罪組織罪之認定：
　　1.參與犯罪組織罪為繼續犯，犯罪一直繼續進行，直至犯罪
      組織解散，或其脫離犯罪組織時，其犯行始行終結。故該
      參與犯罪組織與其後之多次加重詐欺之行為皆有所重合，
      然因行為人僅為一參與犯罪組織行為，侵害一社會法益，
      屬單純一罪，應僅就「該案中」與參與犯罪組織罪時間較
      為密切之首次加重詐欺犯行論以參與犯罪組織罪及加重詐
      欺罪之想像競合犯，而其他之加重詐欺犯行，祗需單獨論
      罪科刑即可，無需再另論以參與犯罪組織罪，以避免重複
      評價（最高法院109年度台上字第3945號刑事判決意旨參
      照）。
　　2.辛○○、癸○○參與本案詐欺集團，陸續參與附表所示之11次
      犯行，自應於附表編號1所示之首次犯行中，論以參與犯
      罪組織罪，先予敘明。
（二）論罪法條：
　　1.辛○○、癸○○附表一編號1所示之行為，是犯刑法第339條之
      4第1項第2款之3人以上共同詐欺取財罪、洗錢防制法第14
      條第1項之洗錢罪、組織犯罪防制條例第3條第1項後段之參
      與犯罪組織罪。
　　2.辛○○、癸○○附表一編號2至11所示之行為，是犯刑法第339
      條之4第1項第2款之3人以上共同詐欺取財罪、洗錢防制法
      第14條第1項之洗錢罪。
（三）刑之減輕：
    1.辛○○、癸○○所犯參與犯罪組織罪，於偵查及審判中均自白
      ，爰依組織犯罪防制條例第8條第1項後段規定，減輕其刑
      。　 
　　2.辛○○、癸○○所犯洗錢罪，於偵查及審判中均自白，爰依洗
      錢防制法第16條第2項規定，減輕其刑。
（四）罪數關係：
　　1.辛○○、癸○○附表一編號1所示之行為，以一行為同時犯3人
      以上共同詐欺取財罪、洗錢罪、參與犯罪組織罪；附表一
      編號2至11所示之行為，以一行為同時犯3人以上共同詐欺
      取財罪、洗錢罪，均為異種想像競合犯，應分別依刑法第
      55條前段規定，從一重論以3人以上共同詐欺取財罪。
　　3.辛○○、癸○○前述11次犯行間，被害人不同，犯意各別，行
      為互殊，應予分論併罰。
（五）辛○○、癸○○與本案詐欺集團成員間，有犯意聯絡與行為分擔
      ，應論以共同正犯。
（六）爰審酌：
    1.犯罪之動機、目的、手段、違反義務之程度及犯罪所生之
      危險或損害：辛○○、癸○○尚有相當之工作能力，竟不思以
      正當途徑賺取生活所需，明知當前詐欺集團橫行，政府窮
      盡心力追查、防堵，且大眾傳播媒體更屢屢報導民眾被詐
      欺之新聞，竟加入詐欺集團，辛○○擔任車手之工作，癸○○
      擔任收水之工作，共同分擔詐欺犯行，向被害人詐得財物
      後轉交詐欺集團上手並加以隱匿，被害人數及金額如附表
      一所示。
    2.犯罪行為人之生活狀況、品行及智識程度：辛○○受有專科
      畢業之教育程度，原從事送飲料之工作，因車禍被撞在宜
      蘭休養半年，後來上台北找工作，自稱對方有刺青又把其
      身分證件拍照，擔心對家人不利，才為本案犯行，目前從
      事保全工作，月薪約33,000元，獨自居住，母親由哥哥姊
      姊撫養，現在沒有能力跟被害人和解；癸○○受有高中畢業
      之教育程度，以前開印刷廠，目前已退休，1個兒子在科
      技公司上班，1個兒子做進口牛肉，都會扶養癸○○，但因
      為想找工作賺錢才會為本案犯行，自稱沒有意願跟被害人
      和解，要去坐牢也沒關係。辛○○、癸○○未曾因故意犯罪受
      有期徒刑以上刑之宣告，因加入本案詐欺集團於109年11
      月12日另案遭查獲，經本院以110年度訴字第797號判決，
      有臺灣高等法院被告前案紀錄表附卷可證。
    3.犯罪後之態度：辛○○、癸○○均承認犯行，惟並未向被害人
      實際賠償任何損失等一切情狀，分別量處如附表一「主文
      欄」所示之刑，並分別定其應執行之刑如主文所示。
四、沒收部分
（一）辛○○、癸○○於本院準備程序中分別供稱其等因本案獲得之
      犯罪所得為2,000、1,000元，均未扣案，爰依刑法第38條
      之1第1項、第3項規定宣告沒收，於全部或一部不能沒收
      或不宜執行沒收時，追徵其價額。
（二）辛○○、癸○○於本院準備程序中分別供稱其等本案所使用之
      手機，即為其等於109年11月12日另案遭查獲時查扣之手
      機，經本院以110年度訴字第797號判決，分別為其等所有
      ，供詐欺犯罪聯繫所用之物，爰依刑法第38條第2項前段
      規定宣告沒收。
據上論斷，應依刑事訴訟法第273條之1第1項、第299條第1項前
段，組織犯罪防制條例第3條第l項後段、第8條第1項後段，洗錢
防制法第14條第1項、第16條第2項，刑法第11條、第28條、第33
9條之4第1項第2款、第55條、第51條第5款、第38條第2項前段、
第38條之1第1項前段、第3項，刑法施行法第1條之1第1項，判決
如主文。
本案經檢察官丑○○提起公訴，檢察官彭聖斐到庭執行職務。
中　　華　　民　　國　　111 　年　　5 　　月　　24　　日
                  刑事第十六庭  法　官  時瑋辰
上列正本證明與原本無異。
如不服本判決，應於判決送達後20日內敘明上訴理由，向本院提
出上訴狀 (應附繕本) ，上訴於臺灣高等法院。其未敘述上訴理
由者，應於上訴期間屆滿後20日內向本院補提理由書「切勿逕送
上級法院」。
                                書記官  楊喻涵
中　　華　　民　　國　　111 　年　　5 　　月　　31　　日
附錄論罪科刑法條：
組織犯罪防制條例第3條第1項
發起、主持、操縱或指揮犯罪組織者，處3年以上10年以下有期
徒刑，得併科新臺幣1億元以下罰金；參與者，處6月以上5年以
下有期徒刑，得併科新臺幣1千萬元以下罰金。但參與情節輕微
者，得減輕或免除其刑。
洗錢防制法第14條第1項
有第二條各款所列洗錢行為者，處7年以下有期徒刑，併科新臺
幣5百萬元以下罰金。
中華民國刑法第339條之4第1項第2款
犯第339條詐欺罪而有下列情形之一者，處1年以上7年以下有期
徒刑，得併科1百萬元以下罰金：
一、三人以上共同犯之。
附表一：
編號 告訴人/被害人 匯款時間 匯款金額 詐欺手法 主文欄 1 告訴人陳玟翰 109年11月9日上午10時4分許 4,900元 詐欺集團於109年11月9日上午8時許在旋轉拍賣網站上，謊稱販售氣炸鍋，致陳玟翰陷於錯誤，因而匯款至王嘉德之華南銀行帳戶內。 辛○○犯三人以上共同詐欺取財罪，處有期徒刑壹年。 癸○○犯三人以上共同詐欺取財罪，處有期徒刑壹年。 2 告訴人庚○○ 109年11月9日上午10時6分許 3,200元 詐欺集團於109年11月9日凌晨1時14分許在旋轉拍賣網站上，謊稱販售潘海利根獸首貓頭鷹香水75ml，致庚○○陷於錯誤，因而匯款至王嘉德之華南銀行帳戶內。 辛○○犯三人以上共同詐欺取財罪，處有期徒刑壹年。 癸○○犯三人以上共同詐欺取財罪，處有期徒刑壹年。 3 告訴人丙○○ 109年11月9日上午10時20分許 5,000元 詐欺集團於109年11月7日下午11時10許在Mobile01市場平台上，謊稱販售SWITCH主機及4款遊戲，致丙○○陷於錯誤，因而匯款至王嘉德之華南銀行帳戶內。 辛○○犯三人以上共同詐欺取財罪，處有期徒刑壹年。 癸○○犯三人以上共同詐欺取財罪，處有期徒刑壹年。 4 告訴人甲○○ 109年11月9日上午10時25分許 14,200元 詐欺集團於109年11月8日下午3時許在旋轉拍賣網站上，謊稱販售短皮夾、項鍊、SWITCH掌上型遊戲機，致甲○○陷於錯誤，因而匯款至王嘉德之華南銀行帳戶內。 辛○○犯三人以上共同詐欺取財罪，處有期徒刑壹年。 癸○○犯三人以上共同詐欺取財罪，處有期徒刑壹年。 5 被害人乙○○ 109年11月9日上午10時25分許 10,000元 詐欺集團於109年11月5日某時許在旋轉拍賣網站上，謊稱販售多功能料理機，致乙○○陷於錯誤，因而匯款至王嘉德之華南銀行帳戶內。 辛○○犯三人以上共同詐欺取財罪，處有期徒刑壹年。 癸○○犯三人以上共同詐欺取財罪，處有期徒刑壹年。 6 告訴人戊○○ 109年11月9日上午10時56分許 3,000元 詐欺集團於109年11月5日下午1時許在旋轉二手拍賣平台上，謊稱販售日立除濕機，致戊○○陷於錯誤，因而匯款至王嘉德之華南銀行帳戶內。 辛○○犯三人以上共同詐欺取財罪，處有期徒刑壹年。 癸○○犯三人以上共同詐欺取財罪，處有期徒刑壹年。 7 告訴人寅○○ 109年11月9日上午11時1分許 6,900元 詐欺集團於109年11月7日下午8時許在Mobile01市場平台上，謊稱販售國際牌吸塵器，致寅○○陷於錯誤，因而匯款至王嘉德之華南銀行帳戶內。 辛○○犯三人以上共同詐欺取財罪，處有期徒刑壹年。 癸○○犯三人以上共同詐欺取財罪，處有期徒刑壹年。 8 告訴人陳啓雲 109年11月9日上午11時許 2,200元 詐欺集團於109年11月8日下午7時58分許在旋轉拍賣網站上，謊稱販售國際牌製麵包機，致陳啓雲陷於錯誤，因而匯款至王嘉德之華南銀行帳戶內。 辛○○犯三人以上共同詐欺取財罪，處有期徒刑壹年。 癸○○犯三人以上共同詐欺取財罪，處有期徒刑壹年。 9 告訴人子○○ 109年11月9日中午12時26分許 1,140元 詐欺集團於109年11月8日下午6時56分許在通訊軟體LINE上，以暱稱「捷茹」謊稱販售洗腎適用配方高蛋白牛奶，致子○○陷於錯誤，因而匯款至王嘉德之華南銀行帳戶內。 辛○○犯三人以上共同詐欺取財罪，處有期徒刑壹年。 癸○○犯三人以上共同詐欺取財罪，處有期徒刑壹年。 10 告訴人己○○ 109年11月9日中午12時32分許 4,000元 詐欺集團於109年11月8日某時許在旋轉拍賣網站上，謊稱販售LV包包，致己○○陷於錯誤，因而匯款至王嘉德之華南銀行帳戶內。 辛○○犯三人以上共同詐欺取財罪，處有期徒刑壹年。 癸○○犯三人以上共同詐欺取財罪，處有期徒刑壹年。 11 告訴人丁○○ 109年11月9日中午12時33分許 10,000元 詐欺集團於109年11月9日某時許在旋轉拍賣網站上，謊稱販售Pixel 5手機，致丁○○陷於錯誤，因而匯款至王嘉德之華南銀行帳戶內。 辛○○犯三人以上共同詐欺取財罪，處有期徒刑壹年。 癸○○犯三人以上共同詐欺取財罪，處有期徒刑壹年。 
附表二：
編號 扣押物品名稱 所有人 備註 1 手機1支（廠牌OPPO，IMEI：000000000000000，含門號0000000000號SIM卡） 辛○○ 於本院110年度訴字第797號案件中扣案 2 手機1支（廠牌SUGER，IMEI：000000000000000，含門號0000000000號SIM卡） 癸○○